Jhonny Gabriel Polack Castillo

Lima, Perú | +51 923427564 | pcjhonny13@gmail.com

Perfil

Soy un Desarrollador de Software con experiencia en equipos de desarrollo de sistemas (Equipo TI) y
administración de infraestructura interna de empresas y organizaciones con tecnologías de cloud. Me
especializo en la arquitectura de soluciones que integren perfomance, seguridad y escalabilidad.

Educación

INSTITUTO SISE | DESARROLLO DE SISTEMAS DE INFORMACION

- Especialidad: Desarrollo de Software y Gestión de Infraestructuras Tecnologías
- Área general de estudio: 3 años de experiencia en TI
- Certificación: Bachiller Técnico

INSTITUTO SISE | INGLES INTERMEDIO

- Área general de estudio: Idiomas
- Especialidad: Ingles Técnico para Especialistas de TI
- Certificación: SISE Ingles Intermedio

Experiencia

DESARROLLADOR BACKEND | COMPINA S.A.C. | ABRIL 2022 - JUNIO 22

• En esta empresa me encargue del desarrollo Backend de un sistema CMR para su infraestructura interna. Participé en el diseño del sistema y formé parte de un equipo que trabajó bajo la metodología SCRUM, utilizando tecnologías como Node.js, Express.js, MySQL y Git para el control de versiones.

DESARROLLADOR FRONTEND | COMPIPRO S.A.C. | JULIO 2022 - SEPTIEMBRE 2022

 Desarrollé interfaces web optimizadas con Astro, React, Tailwind CSS y TypeScript, enfocándome en rendimiento y accesibilidad. Implementé SSR, CSR y caching para mejorar la experiencia del usuario. Optimicé despliegues y seguridad mediante Cloudflare Pages.

DESARROLLADOR RPA | DATA DISCOVERY SOLUTIONS S.A.C. | OCTUBRE 2022 - ABRIL 2023

• En esta empresa, desarrollé e implementé robots RPA con Rocketbot Studio, optimizando procesos con JavaScript, Python y Excel. Automatizé tareas repetitivas, mejorando la eficiencia operativa y la integración de sistemas. Ademas de ser capacitado y certificado en la herramienta de Rockebot Studio.

DESARROLLADOR FULL STACK | IB GROUP S.A.C. | ABRIL 2023 - ABRIL 2024

 Desarrollé y mantuve la infraestructura web de la empresa con Angular, ASP.NET Core, Microsoft SQL Server, asegurando estabilidad y optimización del rendimiento. Gestioné servidores locales y en la nube, implementé control de versiones con Git y mejoré la experiencia de usuario aplicando mejores prácticas de UI/UX.

DESARROLLADOR DE SOFTWARE | BLACKMOUNT CORPORATION E.I.R.L. | ABRIL 2024 - HOY

• Como Desarrollador de Software, diseñé la arquitectura de todos los productos, SaaS y PaaS de la empresa, enfocándome en escalabilidad, rendimiento y seguridad. Lideré el desarrollo de los sistemas ERP, optimizando frameworks y soluciones cloud con Next.js, MongoDB y Azure, alineando la infraestructura con la visión estratégica de la empresa.